臺灣雲林地方法院刑事判決　　　　　　　 96年度易字第659號
公　訴　人　臺灣雲林地方法院檢察署檢察官
被　　　告　巳○○
　　　　　　　　　　　號
上列被告因竊盜案件，經檢察官提起公訴（96年度偵字第3996號
），嗣因被告就被訴事實為有罪之陳述，經本院告知簡式審判程
序意旨，並聽取公訴人、被告之意見後，裁定依簡式審判程序審
理，判決如下：
    主  文
巳○○共同犯竊盜罪，處有期徒刑肆月，減為有期徒刑貳月。又
犯竊盜罪，處有期徒刑肆月，減為有期徒刑貳月。又共同犯竊盜
罪，處有期徒刑肆月，減為有期徒刑貳月。又犯攜帶兇器竊盜罪
，處有期徒刑陸月，減為有期徒刑參月，螺絲扳手壹把沒收。又
共同犯攜帶兇器竊盜罪，處有期徒刑陸月，減為有期徒刑參月，
剪刀壹把沒收。又共同犯攜帶兇器竊盜罪，處有期徒刑陸月，減
為有期徒刑參月，剪刀壹把沒收。又犯攜帶兇器竊盜罪，處有期
徒刑陸月，減為有期徒刑參月，螺絲扳手壹把沒收。又共同犯攜
帶兇器竊盜罪，處有期徒刑陸月，剪刀壹把沒收。又犯共同竊盜
罪，處有期徒刑肆月。又犯共同竊盜罪，處有期徒刑肆月。應執
行有期徒刑貳年貳月，螺絲扳手壹把、剪刀壹把，均沒收。
    事  實  及  理  由
一、本件係經被告於準備程序期日為有罪之陳述，而經本院裁定
    以簡式審判程序加以審理，則依據刑事訴訟法第273 條之2
    、同法第159 條第2 項之規定，不適用傳聞法則有關限制證
    據能力之相關規定；並得依同法第310 條之2 之準用同法第
    454 條之規定製作略式判決書，依法僅需記載犯罪事實、證
    據名稱及應適用之法條，並得以簡略方式為之，如認定之犯
    罪事實、證據及應適用之法條，與檢察官聲請簡易判決處刑
    書或起訴書之記載相同者，得引用之，合先敘明。
二、犯罪事實：巳○○意圖為自己不法所有，分別為下列竊盜行
    為：
（一）民國95年12月15日15時許，與甲○○（所犯部分均由本院
      另行審結）共同基於意圖為自己不法所有之犯意聯絡，在
      雲林縣古坑鄉○○村○○路89號，以徒手方式，共同竊取
      丙○○所有鐵條50公斤，得手後攜至雲林縣斗六市榴中里
      石榴3 號捷順資源回收場，以新臺幣（下同）900 元之價
      格，販賣給不知情之張榮松。
（二）96年1 月15日17時許，在雲林縣古坑鄉永光村公墓果園內
      ，以徒手方式，竊取辛○○所有白鐵農藥筒1 具，得手後
      攜至雲林縣古坑鄉○○村○○路29巷21號之雅源資源回收
      場，以400 元之價格，販賣給知情之癸○○（所犯部分均
      由本院另行審結）。
（三）96年2 月10日12時許，在雲林縣古坑鄉○○村○○路6 巷
      竹筍產銷研究班內，與辰○○（本院另行審結）共同基於
      意圖為自己不法所有之犯意聯絡，以徒手方式，共同竊取
      子○○所有之白鐵板1 塊，得手後攜至上開雅源資源回收
      場，以3,100 元之價格，販賣給知情之癸○○。
（四）96年2 月15日14時許，在雲林縣古坑鄉永光村大湖口溪光
      華橋下崁頭厝圳幹線取水口處，持其所有客觀上足供兇器
      使用之螺絲扳手1 把，竊取古坑水利工作站所有白鐵梯1
      具，得手後攜至上開雅源資源回收場，以1,000 元之價格
      ，販賣給知情之癸○○。
（五）96年3 月28日12時許，在雲林縣古坑鄉桂林村水田仔二號
      橋附近果園，與甲○○共同基於意圖為自己不法所有之犯
      意聯絡，由巳○○持其所有，客觀上足供兇器使用之剪刀
      1 把，共同竊取己○○所有白鐵製水塔1 具，得手後攜至
      上開雅源資源回收場，以1,400 元之價格，販賣給知情之
      癸○○。
（六）96年4 月15日12時許，在雲林縣古坑鄉○○村○○路埔頂
      橋旁果園，與甲○○共同基於意圖為自己不法所有之犯意
      聯絡，由巳○○持其所有，客觀上足供兇器使用之剪刀1
      把，共同竊取寅○○所有白鐵製水塔1 具，得手後攜至上
      開捷順資源回收場，以700 元之價格，販賣給不知情之張
      榮松。
（七）96年4 月15日19時許，在雲林縣古坑鄉永光村大湖口慈光
      寺旁柳丁園，持上開客觀上足供兇器使用之螺絲扳手1 把
      ，竊取丑○○所有馬達1 具，得手後攜至上開捷順資源回
      收場，以380 元之價格，販賣給不知情之張榮松。
（八）96年5 月15日12時許，在雲林縣古坑鄉○○村○○路埔頂
      橋旁果園，與甲○○共同基於意圖為自己不法所有之犯意
      聯絡，由巳○○持上開足供兇器使用之剪刀1 把，共同竊
      取戊○○所有白鐵製水塔1 具，得手後攜至上開捷順資源
      回收場，以1,000 元之價格，販賣給不知情之張榮松。
（九）96年5 月15日19時許，在雲林縣古坑鄉永光村大湖口往慈
      光寺左側路旁茶園，與乙○○（本院另行審結）共同基於
      意圖為自己不法所有之犯意聯絡，以徒手方式，共同竊取
      丁○○所有鋁製水塔蓋1 具，得手後攜至上開捷順資源回
      收場，以650 元之價格，販賣給不知情之張榮松。
（十）96年6 月28日凌晨12時許，在雲林縣古坑鄉永光村大湖口
      27號後方工寮，與甲○○共同基於意圖為自己不法所有之
      犯意聯絡，以徒手方式，共同竊取庚○○○所有不鏽鋼管
      4 支、電線5.5 公斤，得手後攜至上開捷順資源回收場，
      以1,420 元之價格，販賣給不知情之張榮松。
（十一）嗣於96年7 月11日12時10分許，巳○○為警在雲林縣古
        坑鄉○○村街上盤查，巳○○於尚未有偵查權之機關或
        公務員發覺上開犯罪前，向員警自首並接受裁判。
三、訊據被告巳○○對於上開竊盜犯行均坦承不諱，核與乙○○
    、丙○○、辛○○、子○○、壬○○、己○○、寅○○、丑
    ○○、丁○○、戊○○、庚○○○、張榮松等人於警訊所述
    相符，並有捷順資源回收場收受物品、舊貨、五金廢料或廢
    棄物登記表及現場照片20張在卷可稽，被告犯行應可認定。
四、被告用以行竊之螺絲扳手，據被告自陳長約26公分、鐵質，
    另剪刀長約28公分，鐵製，則依其材質與尺寸，客觀上對於
    人之生命、身體已足夠成威脅，自屬兇器。是核被告所為上
    開二之（四）、（五）、（六）、（七）、（八）部分犯行
    ，均係犯刑法第321 條第1 項第3 款之攜帶兇器竊盜罪，其
    餘部分均係犯行法第320 條第1 項之普通竊盜罪。被告就二
    之（一）、（五）、（六）、（八）、（十）犯行與甲○○
    間；就二之（三）犯行與辰○○間；就二之（九）犯行與乙○○間，分別有犯意聯絡及行為分擔，均為共同正犯。被告
    所犯上開10次竊盜行為，犯意個別，地點、行為均不同，應
    分論併罰，起訴書認上開二之（六）、（七），及二之（八
    ）、（九）犯行，應屬接續犯。然本院認為，被告上開犯罪
    均已間隔5 小時，且犯罪地點、犯罪被害人、有無共犯或共
    犯對象等均有不同，難認為具有時間、地點之密接性，仍應
    論以數罪。又被告於有偵查權之機關或公務員發覺上開犯罪
    前，向員警自首並接受裁判，此經本件承辦之偵查佐唐正治
    陳述明確，爰依刑法第62條前段規定減輕其刑。本院審酌被
    告年輕力壯，竟不思以正途謀生，多次竊取他人財物，變賣
    所得雖然不多，但造成被害人經濟損失不小，然犯罪後能自
    首並坦承犯行，犯後態度良好等一切情狀，分別量處如主文
    所示之刑。再中華民國96年罪犯減刑條例業於96年7 月4 日
    公布，並自96年7 月16日施行，該條例第2 條明文規定：「
    犯罪在中華民國96年4 月24日以前者，除本條例另有規定外
    ，依下列規定減刑：三、有期徒刑、拘役或罰金，減其刑期
    或金額二分之一」，則本件被告所犯上揭二之（一）至（七
    ）部分之犯罪時間，在96年4 月24日以前，自應依中華民國
    96年罪犯減刑條例第2 條第1 項第3 款規定，減其有期徒刑
    二分之一，並依該條例第7 條第2 項規定，諭知其宣告刑及
    減得之刑，並就全部犯行定其應執行之刑。被告用以行竊之
    螺絲扳手、剪刀各1 把，係其所有用以行竊之物，此業據被
    告陳述甚明，上開工具雖未扣案，但無法證明已經滅失，仍
    應依刑法第38條第1 項第2 款規定沒收之。
五、應適用的法條：
（一）刑事訴訟法第299條第1項前段、第273條之1第1項。
（二）刑法第320 條第1 項、第321 條第1 項第3 款、第28條、
      第51條第5款、第62條前段、第38條第1項第2款。
（三）刑法施行法第1條之1第1項、第2項前段。
（四）中華民國96年罪犯減刑條例第2 條第1 項第3 款、第7 條
      、第10條第1項、第11條。
本案經檢察官卯○○到庭執行職務
中　　華　　民　　國　　96　　年　　12　　月　　19　　日
                  刑事第二庭    法  官  劉　國　賓
以上正本證明與原本無異。
如不服本判決，應於判決送達後10日內，向本院提出上訴狀。
                                書記官　李　達　成
中　　華　　民　　國　　96　　年　　12　　月　　19　　日
中華民國刑法第320條第1項
（普通竊盜罪、竊佔罪）
意圖為自己或第三人不法之所有，而竊取他人之動產者，為竊盜
罪，處5 年以下有期徒刑、拘役或 5 百元以下罰金。
意圖為自己或第三人不法之利益，而竊佔他人之不動產者，依前
項之規定處斷。
前二項之未遂犯罰之。
中華民國刑法第321條第1項第3款
（加重竊盜罪）
犯竊盜罪而有左列情形之一者，處6 月以上5 年以下有期徒刑：
一  於夜間侵入住宅或有人居住之建築物、船艦或隱匿其內而犯
    之者。
二  毀越門扇、牆垣或其他安全設備而犯之者。
三  攜帶兇器而犯之者。
四  結夥三人以上而犯之者。
五  乘火災、水災或其他災害之際而犯之者。
六  在車站或埠頭而犯之者。
前項之未遂犯罰之。
